【裁判字號】    99,訴,2697
【裁判日期】    991013
【裁判案由】    毒品危害防制條例
【裁判全文】
臺灣臺中地方法院刑事判決              99年度訴字第2697號
公  訴  人  臺灣臺中地方法院檢察署檢察官
被      告  甲○○
上列被告因違反毒品危害防制條例案件，經檢察官提起公訴（99
年度毒偵字第2651號），被告自白犯罪，本院合議庭裁定由受命
法官獨任依簡式審判程序審理，判決如下：
    主  文
甲○○施用第一級毒品，累犯，處有期徒刑壹年。扣案之第一級
毒品海洛因（壹包，驗餘淨重零點零貳柒公克），沒收銷燬之
。
    事  實
一、甲○○前於民國87年間，因施用毒品案件，經本院裁定送觀
    察、勒戒後，認有繼續施用毒品之傾向，經送強制戒治，於
    88年9 月16日停止戒治付保護管束，於89年1 月25日期滿未
    經撤銷，視為執行完畢，由本院以87年度訴字第1283號為免
    刑判決確定。復於93年間，因竊盜案件，經本院判處有期徒
    刑5 月確定；另因施用毒品案件，由本院判處應執行有期徒
    刑1 年2 月確定，嗣與上開竊盜案件裁定應執行有期徒刑1
    年6 月確定。又於94年間，因竊盜案件，經本院判處有期徒
    刑6 月確定，與前開案件接續執行，於96年4 月30日縮短刑
    期執行完畢。再於96年間，因竊盜案件，經本院判處有期徒
    刑7 月確定；另因施用毒品案件，經本院判處有期徒刑1 年
    1 月確定，嗣與前揭竊盜案件裁定應執行有期徒刑1 年7 月
    確定，於98年5 月3 日縮短刑期執行完畢。詎仍不知悛改，
    復基於施用第一級毒品之犯意，於99年7 月4 日10時許，在
    臺中市○區○○街172 巷5 之1 號住處，將毒品海洛因摻水
    置入針筒，以注射方式，施用第一級毒品海洛因1 次。嗣於
    99年7 月4 日14時50分許，為警持搜索票在上址查獲，並扣
    得第一級毒品海洛因（1 包，驗餘淨重0.0327公克），始悉
    上情。
二、案經臺中縣警察局霧峰分局報請臺灣臺中地方法院檢察署檢
    察官偵查起訴。
    理  由
一、按除被告所犯為死刑、無期徒刑、最輕本刑為3 年以上有期
    徒刑之罪或高等法院管轄第一審案件者外，於前條第1 項程
    序進行中，被告先就被訴事實為有罪之陳述時，審判長得告
    知被告簡式審判程序之旨，並聽取當事人、代理人、辯護人
    及輔佐人之意見後，裁定進行簡式審判程序，刑事訴訟法第
    273 條之1 第1 項定有明文。被告甲○○所犯係死刑、無期
    徒刑、最輕本刑為3 年以上有期徒刑以外之罪，其於準備程
    序中就被訴事實為有罪之陳述，且經告知被告簡式審判程序
    之旨，並聽取公訴人及被告之意見後，本院合議庭認為適宜
    而裁定由受命法官獨任進行簡式審判程序，合先敘明。
二、上揭事實，業經被告於本院坦白承認，並有檢驗呈「嗎啡陽
    性」之詮昕科技股份有限公司濫用藥物尿液檢驗報告1 紙在
    卷可稽。而扣案之第一級毒品海洛因（1 包，驗餘淨重0.03
    27公克），經送行政院衛生署草屯療養院鑑定結果，確認「
    檢出海洛因」，屬第一級毒品，有該院草療鑑字第09907000
    26號鑑定書附卷可稽，足認被告自白與事實相符，應可採信
    。又其前於87年間，因施用毒品案件，經本院裁定送觀察、
    勒戒後，認有繼續施用毒品之傾向，經送強制戒治，於88年
    9 月16日停止戒治付保護管束，於89年1 月25日期滿未經撤
    銷，視為執行完畢，由本院以87年度訴字第1283號為免刑判
    決確定。復於93年間，因竊盜案件，經本院判處有期徒刑5
    月確定；另因施用毒品案件，由本院判處應執行有期徒刑1
    年2 月確定，嗣與上開竊盜案件裁定應執行有期徒刑1 年6
    月確定。又於94年間，因竊盜案件，經本院判處有期徒刑6
    月確定，與前開案件接續執行，於96年4 月30日縮短刑期執
    行完畢。再於96年間，因竊盜案件，經本院判處有期徒刑7
    月確定；另因施用毒品案件，經本院判處有期徒刑1 年1 月
    確定，嗣與前揭竊盜案件裁定應執行有期徒刑1 年7 月確定
    ，於98年5 月3 日縮短刑期執行完畢，有臺灣高等法院被告
    前案紀錄表在卷。本件事證明確，被告犯行，堪以認定。
三、核被告所為，係犯毒品危害防制條例第10條第1 項之施用第
    一級毒品罪。被告持有第一級毒品進而施用，其持有之低度
    行為，為施用之高度行為吸收，不另論罪。又其前於96年間
    ，因竊盜案件，經本院判處有期徒刑7 月確定；另因施用毒
    品案件，經本院判處有期徒刑1 年1 月確定，嗣與前揭竊盜
    案件裁定應執行有期徒刑1 年7 月確定，於98年5 月3 日縮
    短刑期執行完畢，有臺灣高等法院被告前案紀錄表在卷可稽
    。茲被告受徒刑之執行完畢，5 年以內故意再犯有期徒刑以
    上之罪，為累犯，應依刑法第47條第1 項規定，加重其刑。
    爰審酌被告前因施用毒品案件，經觀察、勒戒、強制戒治及
    執行有期徒刑，仍未戒絕，繼續施用毒品海洛因，顯見其一
    再沈溺於毒品，不能自拔，及犯後坦承犯行等一切情狀，量
    處如主文所示之刑。扣案之第一級毒品海洛因（1 包，驗餘
    淨重0.0327公克），屬查獲之毒品，不問屬於犯人與否，依
    毒品危害防制條例第18條第1 項前段，宣告沒收銷燬之。
據上論斷，應依刑事訴訟法第273 條之1 第1 項、第284 條之1
、第299 條第1 項前段，毒品危害防制條例第10條第1 項、第18
條第1 項前段，刑法第11條前段、第47條第1 項，判決如主文。
本案經檢察官林忠義到庭執行職務
中    華    民    國    99    年    10    月    13    日
                  刑事第九庭  法  官  柯志民
上正本證明與原本無異。
如不服本判決，應於收送達後10日內向本院提出上訴書狀（應敘
述具體理由並附繕本）。
上訴書狀如未敘述理由，應於上訴期間屆滿後20日內補提理由書
於本院。
                              書記官  鄭晉發
中    華    民    國    99    年    10    月    13    日
附錄本案論罪科刑法條全文：
毒品危害防制條例第10條
施用第一級毒品者，處六月以上五年以下有期徒刑。
施用第二級毒品者，處三年以下有期徒刑。

司法院資訊處製作；財團法人民間司法改革基金會備份。
